臺灣高等法院刑事判決　　　　　　100年度上更(一)字第264號
上　訴　人
即　被　告　蘇銘昌
選任辯護人　盧國勳　律師（法扶律師）
上　訴　人
即　被　告　李進儀
選任辯護人　黃育勳　律師（法扶律師）
上列上訴人因毒品危害防制條例等案件，不服臺灣士林地方法院
97年度訴字第128號，中華民國97年12月22日第一審判決（ 起訴
案號：臺灣士林地方法院檢察署96年度偵字第14640、14641、14
776號，97年度偵字第840、841號）， 提起上訴，經判決後，由
最高法院第一次發回更審，本院判決如下：
    主  文
原判決關於附表一、二所示部分暨定應執行刑部分均撤銷。
李進儀、蘇銘昌前開被訴部分無罪。
    理  由
一、本件檢察官原起訴被告李進儀涉犯販賣第一級毒品予郭佩施
    、販賣第二級毒品予呂國慶、黃文豪，暨轉讓禁藥予呂國慶
    、蘇乾誌等罪嫌；被告蘇銘昌販賣第二級毒品予黃文豪、轉
    讓禁藥予張逸忠等罪嫌。其中：(一)被告李進儀所犯轉讓禁藥
    予蘇乾誌、被告蘇銘昌轉讓禁藥罪予張文逸部分，經原審判
    決後，因被告李進儀、蘇銘昌及檢察官均未提起上訴而確定
    。(二)被告李進儀販賣第二級毒品予黃文豪部分，經本院前審
    （98年度上訴字第1275號）判決，被告李進儀不服，提起上
    訴後，經最高法院判決該部分上訴駁回（100年度台上字第4
    644號）， 均已確定。是本件審理範圍為被告李進儀被訴販
    賣第一級毒品予郭佩施、販賣第二級毒品予呂國慶，及被告
    蘇銘昌販賣第二級毒品予證人黃文豪部分。
二、公訴意旨略以：
    (一)被告李進儀：
      1.被告李進儀基於販賣第一級毒品海洛因之犯意，於96年
        8 月間，持0000000000號行動電話與郭佩施持用之0000
        0000 00號行動電話聯繫後，先後2次在基隆市五堵火車
        站，各以新臺幣（下同）1,000元（共2,000元）之價格
        ，販賣海洛因1小包（共2小包）予郭佩施。
      2.被告李進儀、蕭淑慧（業經判決無罪確定）係同居男女
        ，共同基於販賣第二級毒品安非他命之犯意聯絡，由被
        告李進儀於96年2月至3月間，持0000000000、00000000
        00號行動電話與呂國慶持用之0000000000號行動電話聯
        繫後，以每公克4,000 元之價格，由被告李進儀駕車搭
        載蕭淑慧，先後5 次在臺北縣汐止市○○○路麥當勞速
        食店一帶，以1,000元至4,000元不等之價格，販賣安非
        他命予呂國慶，其間蕭淑慧曾有1 次搖下車窗將安非他
        命遞交呂國慶。最後一次交易，則於96年3 月20日上午
        ，在臺北縣汐止市○○○路麥當勞速食店一帶，以4,00
        0元之價格，販賣安非他命1公克予呂國慶。
    (二)被告蘇銘昌基於販賣第二級毒品之犯意，於96年8 月至11
      月間，持不詳號碼之行動電話與黃文豪持用之0000000000
      號行動電話聯繫後，以每公克3,000 元之價格，先後10次
      以上，在臺北縣汐止市○○○路與茄苳路、臺北市南港區
      、基隆市五堵火車站、臺北市松山火車站等處，以1,500
      元至3,000 元不等之價格，販賣安非他命予黃文豪。
    因認被告李進儀係犯毒品危害防制條例第4條第1項之販賣第
    一級毒品罪、同條例第4條第2項之販賣第二級毒品罪。被告
    蘇銘昌係犯毒品危害防制條例第4條第2項之販賣第二級毒品
    罪等語。
三、按犯罪事實應依證據認定之，無證據不得認定其犯罪事實；
    不能證明被告犯罪者，應諭知無罪之判決，刑事訴訟法第15
    4條第2項、第301條第1項分別定有明文。認定犯罪事實所憑
    之證據，雖不以直接證據為限，間接證據亦包括在內，然無
    論直接證據或間接證據，其為訴訟上之證明，須於通常一般
    之人均不致有所懷疑，而得確信其為真實之程度者，始得據
    為有罪之認定，倘其證明尚未達此一程度，而有合理之懷疑
    存在時，無從為有罪之確信，自不得遽為有罪之判決；苟積
    極證據不足以為不利於被告事實之認定，自應為有利於被告
    之認定，更不必有何有利之證據（最高法院30年上字第816
    號、40年臺上字第86號、76年臺上字第4986號判例意旨參照
    ）。次按，刑事訴訟法第161條第1項規定「檢察官就被告犯
    罪事實，應負舉證責任，並指出證明之方法」，因此，檢察
    官對於起訴之犯罪事實，應負提出證據及說服之實質舉證責
    任。倘其所提出之證據，不足為被告有罪之積極證明，或其
    指出證明之方法，無從說服法院以形成被告有罪之心證，基
    於無罪推定之原則，自應為被告無罪判決之諭知（最高法院
    92年台上字第128號判例參照）。 再依毒品危害防制條例第
    17條第1 項規定，施用毒品行為人供出毒品來源，因而查獲
    其他正犯或共犯者，減輕或免除其刑。是施用毒品者所為毒
    品來源之證言，係有利於己之陳述，其憑信性於通常一般人
    已有所懷疑，縱自形式上觀察，並無瑕疵，為防範購毒者圖
    免刑責而虛偽作假，仍須有足以確信為真實之補強證據，以
    擔保其證言之憑信性，始得採為判斷之依據。且所謂必要之
    補強證據，固不以證明販賣毒品犯罪構成要件之全部事實為
    必要，但仍須與施用者之指證具有相當之關聯性，經與施用
    者之指證綜合判斷，已達於通常一般人均不至有所懷疑，而
    得確信施用者之指證為真實者，始足當之（最高法院100 年
    度台上字第4644號判決意旨參照）。又同法第95條規定被告
    有緘默權，是被告基於不自證己罪原則，既無供述義務，亦
    不負自證清白之責任，不能因被告未能提出證據資料證明其
    無罪，而認定其為有罪，縱其否認犯罪事實所持辯解不能成
    立，除有確實證據足以證明對被告犯罪已無合理之懷疑外，
    亦不得因此遽為有罪之認定。
四、本件公訴意旨認被告李進儀涉有：(一)前述販賣第一級毒品海
    洛因犯行，無非係以證人郭佩施於警詢之偵查中之指述及指
    認紀錄表、被告李進儀之行動電話通訊監察譯文暨其於警詢
    及偵查中自白、被告李進儀經警查獲之海洛因、注射針筒、
    行動電話與電子磅秤暨交通部民用航空局航空醫務中心96年
    12月13日關於前開海洛因之毒品鑑定書為主要論據。(二)前述
    販賣第二級毒品安非他命，則係以證人呂國慶於警詢及偵查
    中之指述及指認紀錄表、同案被告蕭淑慧於警詢及偵查中之
    供述、被告李進儀於警詢及偵查中供述、被告李進儀000000
    0000、0000000000、0000000000、0000000000號行動電話通
    訊監察譯文、蕭淑慧0000000000號行動電話通訊監察譯文，
    及被告李進儀經警查獲之安非他命、行動電話9 支與電子磅
    秤1 台暨交通部民用航空局航空醫務中心96年12月13日關於
    前開安非他命之毒品鑑定書為主要論據。認被告蘇銘昌涉有
    上開販賣第二級毒品毒品犯行，主要係以證人黃文豪於警詢
    及偵查中之指述及指認紀錄、被告蘇銘昌0000000000號行動
    電話通訊監聽譯文、被告李進儀0000000000號行動電話於96
    年10月14日凌晨0 時45分55秒與蘇銘昌持有0000000000號通
    訊監察譯文及扣案之安非他命1包、電子磅秤1台、安非他命
    吸食器1組、分裝袋1包及行動電話4 支，暨台北市政府警察
    局96年12月18日北市鑑毒字第824 號毒品鑑定書為論據。訊
    之被告李進儀、蘇銘昌二人則堅決否認上開販賣事實。
五、經查：
    (一)被告李進儀被訴販賣第一級毒品海洛因予郭佩施部分：
      1.證人郭佩施之指證情形：
        (1)證人郭佩施於96年11月22日警詢及偵查中，指證於96
          年8月間，曾向被告李進儀購買2次海洛因各1,000 元
          等語在卷，並於同日警詢時指稱：「我於96年8 月間
          曾經向『阿興』購買2次毒品，當時係以我的手機000
          0000000與阿興連繫，並相約在五堵火車站交易，2次
          都分別以新臺幣1,000元向阿興購得1小包海洛因毒品
          ，我們都是一手交錢一手交貨」、「（交易當時係由
          何人將毒品交給你？）阿興本人」，暨指認被告李進
          儀之照片在卷（見臺灣士林地方法院檢察署96年度偵
          字第14640號偵查卷第54至57頁）。 偵查程序中，證
          稱：「我是於96年8月間，以我持用之0000000000 電
          話撥打李進儀持用之行動電話…我跟他購買了2次，2
          次均點均在五堵火車站，每次均以1,000 元交易，重
          量我不清楚，我們都是一手交錢一手交貨」，暨確認
          警詢所為之照片指證在卷（見同前偵查卷第60、61頁
          ）。
        (2)嗣於原審作證時，則改稱是與被告李進儀及藥頭3 人
          當面交易，並先稱：「我沒有向李進儀買過海洛因及
          安非他命，我只有跟他一起合買海洛因兩次」，「（
          問：你何時、何地與李進儀合買海洛因？）時間我忘
          記了，我是跟李進儀約在五堵火車站，由李進儀約藥
          頭出來，我們3人再碰面，碰面之後我拿1,000元給李
          進儀，李進儀就拿錢給藥頭，藥頭是男的，但是叫什
          麼名字、幾歲我都不知道」（見原審卷(二)第62頁）。
          復答稱：「（問：你在警詢時說向阿興李進儀買過兩
          次毒品，是一手交錢一手交貨，而且你用0000000000
          號與李進儀聯絡？─提示97偵841號卷第25頁倒數第8
          行）這是我講的」、「（問：你講的內容是否正確？
          ）正確」、「（問：為何與你剛剛所述不同？）因為
          那時候我突然被調到市刑大，我不知道發生什麼事情
          」、「（問：96年11月22日偵訊時，你跟檢察官說你
          用0000000000號手機跟李進儀買了兩次毒品，內容是
          否正確？─提示96偵14640號卷第60頁倒數第5行）正
          確」、「（問：檢察官最後問你是否在用0000000000
          號手機向跟李進儀聯絡，跟李進儀買了兩次毒品海洛
          因，你說對，這個內容是否正確？─提示96偵14640
          號卷第61頁）正確」、「（問：是何人教你說，你是
          跟李進儀合買的？）沒有人教我」。又稱：「（問：
          到底是你與李進儀合買毒品，或是你向李進儀買毒品
          ？）是我跟李進儀合買的」、「（問：你之前在警詢
          及偵查中所言與今日不符，何時所言才正確？）今日
          所言正確」、「因為我從來沒有跟李進儀買過毒品」
          （以上見原審卷(二)第61至64頁）；並就電話中所指「
          同樣在巷子裡」，證稱：「應該是五堵火車站附近」
          云云（見原審卷(二)第66頁）。
        (3)待至本院前審作證時，又指稱其於被告李進儀購買海
          洛因時，係躲在一旁而未露面，並稱：「（第一次在
          檢察官那裡所述，你說你是打行動電話給李進儀後，
          約在五股（按：應為五堵之誤）火車站，是一手交錢
          ，一手交貨，且指認李進儀？）對」、「（問：妳當
          時沒有提到妳找李進儀去幫妳跟藥頭買？）我是請李
          進儀幫我拿。因為我要跟李進儀買海洛因，李進儀說
          他沒有，所以他要跟他朋友拿」、「（問：所以妳交
          錢給李進儀時，藥頭已經沒有在旁邊？）我只有看到
          影子，沒有清楚看到人，因為很暗」、「（問：妳說
          妳交錢給李進儀時，旁邊沒有其他人？）對」、「（
          問：李進儀拿海洛因給你時，旁邊也沒有其他人？）
          對」、「（問：所以你在地院時說，李進儀約藥頭出
          來，三個人碰面以後，這些話是李進儀告訴妳的？）
          對」、「（問：妳沒有跟藥頭碰面？）對」、「（問
          ：是李進儀告訴妳，他要去找朋友拿，妳沒有看到他
          朋友拿毒品給李進儀？）是。我沒有看到」、「（問
          ：李進儀交給妳的那包海洛因是拿在手上還是口袋交
          給你的？）手上」、「（問：李進儀是在車上還是火
          車站附近交給你的？）在火車站附近的巷子，李進儀
          是走路來的，而且只有他一個人」、「（問：妳在地
          院時說藥頭都是同一個人，藥頭只給李進儀一包海洛
          因，跟你剛才所述不同）因為很暗，我沒有看到藥頭
          拿毒品給李進儀，我只有看到影子而已」、「（問：
          為何之前妳說藥頭都是同一個人，而且有給李進儀海
          洛因？）我是聽李進儀說的」、「（問：你在原審稱
          與李進儀合買海洛因二次，是真的？）是李進儀跟我
          說他也要買，但我不知道他是否真的有跟藥頭買」（
          見本院前審卷(二)第92至93頁）。
        (4)是依證人郭佩施前開指證內容，究係向被告李進儀購
          買第一級毒品海洛因，或是與之合資購買，指證已有
          不一。參以證人郭佩施係於96年8月26日凌晨在新北
          市樹林區（改制前為臺北縣樹林市，以下同）鎮前街
          112號樹林火車站為警查獲； 被告李進儀則於同日上
          午2時30分許，在新北市汐止區（ 改制前為臺北縣汐
          止市，以下同）大同路197巷口為警查獲（ 查獲地點
          詳如後述），亦與其指證在電話中與被告李進儀所述
          之地點是在五堵火車站附近的巷子迴異，已難逕採其
          中不利被告李進儀之指證，據為被告李進儀販賣第一
          級毒品海洛因之證明。
      2.證人郭佩施雖於96年8 月26日凌晨零時26分48秒以0000
        000000號行動電話與被告李進儀持用之0000000000號行
        動電話聯繫，然其對話內容為：
          郭佩施：喂
          李進儀：喂，你出門了嗎?
          郭佩施：哥哥嗎？我到了，我剛剛才到。
          李進儀：這麼快。
          郭佩施：對啊，我有尿快忍不住，趕快啦，同樣在巷
                  子裡嗎？
          李進儀：妳在那邊等我就好了。
          郭佩施：好啦，我去巷子等你，我先去上廁所啦。
        而在此一通話之前，亦僅有被告李進儀於96年8月25日
        下午9時25分致電證人郭佩施，與之為下列對話：
          李進儀：阿偉有沒有去找你啦！
          郭佩施：你是誰？
          李進儀：我「阿興」啦，有沒有？
          郭佩施：沒有啊，怎樣?
          李進儀：他沒有去找你?
          郭佩施：對啊！
          李進儀：你看到他叫他打電話給我。
        （以上見臺灣士林地方法院檢察署96年度偵字第14640
        號偵查卷第222、223頁）。
        核彼等對話內容，全未提及有何交易標的、數量或疑似
        毒品代號，已難認係證人郭佩施向被告李進儀購買第一
        級毒品海洛因之聯絡電話。佐以證人郭佩施係於96年8
        月26日凌晨0時0分，在新北市○○區鎮○街112 號樹林
        火車站為警查獲，並因施用第一級毒品海洛因，經判處
        有期徒刑8 月確定，有臺灣板橋地方法院檢察署檢察官
        96年度毒偵字第8093號起訴書、臺灣板橋地方法院96年
        度訴字第3692號判決在卷可憑（見原審卷(二)第260至264
        頁、第267頁）。 而前開聯絡確定到場時間，為同日凌
        晨零時26分48秒，被告李進儀則在當日上午2 時30分許
        ，於新北市○○區○○路197 巷口為警查獲，並經臺灣
        士林地方法院檢察署以其持有第一級毒品海洛因聲請簡
        易判決處刑（偵查案號：96年度偵字第12716號），97
        年1 月21日經臺灣士林地方法院以96年士簡字第1571號
        判處有期徒刑5 月確定，有前開起訴書及本院被告前案
        紀錄表可憑。是以彼二人經警查獲之時間、地點迴異，
        且與本案起訴之交易地點（基隆市五堵火車站）不同，
        自難據為被告李進儀在96年8 月間，於基隆市五堵火車
        站販賣第一級毒品予證人郭佩施之證明。至於被告李進
        儀於96年8 月26日因持有海洛因為警查獲後，雖於同日
        上午10時46分46秒許，以0000000000號行動電話撥打其
        女友蕭淑慧所持用之0000000000號行動電話並為下列內
        容之通話：
          李進儀：喂，妳在哪裡？
          蕭淑慧：在原來地。
          李進儀：妳幫我打電話給大哥，叫他幫我交保。
          蕭淑慧：你要多少錢交保？
          李進儀：我等一下要送法院了。
          蕭淑慧：是那個女出賣你嗎？
          李進儀：對啦！
          蕭淑慧：送販賣嗎？
          李進儀：沒有啦，不要問那麼多啦
        此後，蕭淑慧即於96年8月26日上午11時04分01秒以被
        告李進儀持用之0000000000號行動電話撥打友人褚銘智
        之0000000000號行動電話，而為下列對話內容：
          褚銘智：喂。
          蕭淑慧：號碼有沒有顯示？
          褚銘智：有啦，我沒注意看。
          蕭淑慧：「阿興」的電話啦。
          褚銘智：哪1支？
          蕭淑慧：之前20的啦。
          褚銘智：喔，他是怎麼被抓去的。
          蕭淑慧：之前1個在基隆剛認識2、3天的女子，就打電
                  話來說要拿，結果從下午就一直打，我就說
                  他在睡覺，到晚還打4、5通說要拿，本來說
                  要欠，後來說要拿1,000元，「阿興」就說
                  好阿，結果在巷子就被警察攔下來了。
          褚銘智：在哪抓到？五堵？
          蕭淑慧：對阿。
          褚銘智：身上有東西嗎？
          蕭淑慧：有阿，就是女生啊！
          褚銘智：喔。
          蕭淑慧：可是他是拿一點，他是要拿給那個女生。
          褚銘智：喔，他怎麼不丟掉？
          蕭淑慧：可能是來不及吧。
          褚銘智：他是卡到什麼？
          蕭淑慧：我也不知道，我剛才有問他有沒有送買賣，
                  他說沒有。
          褚銘智：沒有才能交保啦，送買賣也無法交保。
          蕭淑慧：為什麼，才出1,000元耶，他說還沒交給女
                   子之前就被抓到啦。
          褚銘智：對啦，這樣買賣不成啦。
          蕭淑慧：那女的打電話過來，我問他找「阿興」要幹
                  嘛，他說：我要跟他拿藥。我說：你說什麼
                  啊，電話裡不要亂說話好嗎？後來我就把他
                  掛掉了。大約快半夜12點左右又打來，說要
                  拿1張。
          褚銘智：12點多才抓啊！
          蕭淑慧：對阿，凌晨1點多的時候，我就說那種女子
                  可以跟他交往嗎？他就不會說嘛!打電話來
                  竟說要拿藥。
          褚銘智：不要理他就好了。
          蕭淑慧：我就跟「阿興」講不要因小失大，因為這種
                  人就是沒錢啦！
               ……
       （以上見同前偵查卷第226、227頁）， 然核前開對話內
        容，實係針對被告李進儀於96年8 月26日在新北市○○
        區○○路197 巷口為警查獲後之事實所為對話，更難據
        為公訴意旨所指被告李進儀在基隆市五堵火車站販賣毒
        品予證人郭佩施之證明。遑論蕭淑慧於前開通話內容所
        指該「半夜12點多打來說要拿1張」 的電話及前述證人
        郭佩施與被告李進儀確認抵達約定地點之通話時間（96
        年8月26日凌晨零時26分）， 均在證人郭佩施為警查獲
        （同日凌晨0時） 後之警詢期間內，則證人郭佩施是否
        確為購買毒品而為電話聯絡顯非無疑。詰之證人蕭淑慧
        復證稱：「前一天晚上我打接到那個女生的電話，在電
        話中就說要拿海洛因，我問他在講什麼，麼我叫他不要
        再打來了，後來又有一個男生打來說要拿毒品，我就叫
        他以後不要再打來了，後來可能是那個女的跟李進儀自
        己通話，後來李進儀被警察抓，他才告訴我事發的經過
        」等語在卷（見原審卷(一)第212）， 益證其並未直接見
        聞或居間傳達被告李進儀與證人郭佩施之毒品交易內容
        ，更難據為證人郭佩施於警詢及偵查中指證其在基隆市
        五堵火車站向被告李進儀購買毒品之佐證。
      3.被告李進儀雖曾供稱：「均是朋友打來叫我幫他們調貨
        ，因集中叫貨，數量較大，上手會請我免費施用毒品，
        而我是從之賺取免費施用毒品之便，所以我都沒從中賺
        取價差」（見臺灣士林地方法院檢察署97年度偵字第84
        1號偵查卷第14頁）、「 我是幫人家調貨，買的人或賣
        的人會請我」（臺灣士林地方法院96年度聲羈字第419
        號卷第10頁）、「當時是郭佩施毒品發作，她拜託我商
        調毒品解癮，我並無從中牟利」云云（見臺灣士林地方
        法院檢察署97年度偵字第841號14頁）。 然其全未供稱
        與證人郭佩施間有何調貨報酬情事，並始終否認販賣海
        洛因證人郭佩施，詰之證人郭佩施亦未提及有何提供第
        一級毒品海洛因予被告李進儀作為合購或代購報酬之情
        形，因被告李進儀前開供述，亦難採為本案起訴販賣第
        一級毒品予證人郭佩施之自白。再被告李進儀所辯與證
        人郭佩施合資向高偉豪、胡淑華購買海洛因云云，雖經
        證人高偉豪否認在卷（見原審卷(一)第196頁）， 然因販
        賣第一級毒品海洛因乃法定刑為死刑、無期徒刑之重罪
        ，本難期犯罪者於他案證述時，就此具有重大利害衝突
        之事件，逕為不利於己之供述，況且證人即高偉豪女友
        胡淑華尚證稱曾經親眼目睹被告李進儀向高偉豪購買毒
        品，並曾受其指示交付毒品予被告李進儀等語（見原審
        卷(一)第198至201頁）。遑論被告李進儀本無自證清白之
        責任，是其前開所辯縱使不能成立，亦不得因此遽為有
        罪之認定。另證人蕭淑慧雖於偵查中證稱：「（問：那
        就是說李進儀在販賣？）不是，是人家需要時，就透過
        他去調貨，他在這過程中就可以自己賺一點來吸食」云
        云（見偵字第14640號卷第92頁）， 然綜觀其當日全篇
        證述意旨，係自96年10月中開始替被告付拿毒品下樓，
        且其與證人郭佩施亦無交付海洛因情事，是其前開供述
        ，亦難據為公訴意旨所指被告李進儀於96年8 月販賣海
        洛因之證明，均併敘明。
      4.扣案之海洛因、注射針筒、行動電話、電子磅秤暨交通
        部民用航空局航空醫務中心96年12月13日關於前開海洛
        因之毒品鑑定結果，係於96年11月23日在新北市○○區
        ○○路3 段139巷1弄4號3樓，經警依法執行搜索扣押所
        得，有搜索票、自願受搜索同意書及搜索扣押筆錄可憑
        （見臺灣士林地方法院檢察署97年度偵字第841 號偵查
        卷第35至40頁），距被告李進儀被訴販海洛因予郭佩施
        已近3 月，難認與其販賣海洛因予郭佩施之犯行有關。
        且扣案之第一級毒品海洛因數為量1袋，實稱毛重0.219
        公克，淨重0.019 公克，有交通部民用航空局航空醫務
        中心96年12月13日航藥鑑字第0962167號鑑定書可憑（
        見同前偵查卷第59頁），其數量非鉅，亦難據為被告李
        進儀有何基於販賣意思而為持有之佐證。至於持有第一
        級毒品海洛因之原因，本非限於販賣或施用二者之一，
        況且施用者之尿液亦可能因為施用時間、數量而影響檢
        驗結果，自不得因被告李進儀否認施用毒品海洛因，且
        未驗出尿液中海洛因（嗎啡）反應，即以其前開少量持
        有海洛因之事實，逕為販賣行為之認定。從而，前開扣
        案物品及檢驗結果，亦不足為被告李進儀被訴於96年8
        月間，販賣海洛因予郭佩施2次之佐證。
    (二)被告李進儀被訴販賣第二級毒品安非他命予呂國慶部分：
      1.證人呂國慶雖曾指證向被告李進儀購買第二級毒品安非
        他命施用云云，然其先後指證不一，已難據為被告李進
        儀販賣之認定，詳如下述：
        (1)證人呂國慶於96年3 月20日經警查獲其施用第二級毒
          品案件時，供稱其所施用之毒品係由綽號「小興」之
          友人無償提供，全未提及有何付費取得或購買情事。
          並於96年3月20日警詢及96年3月21日偵訊時，指稱：
          「我是於96年03月20日在汐止市○○○路復興路口遇
          到我朋友 (綽號叫小興的男子)， 我拜託他分給一點
          安非他命讓我吸食，並沒有用錢向他購買，我陸陸續
          續共向他拿過二次安非他命毒品」、「（問：為何綽
          號叫小興的男子會將安非他命分給你吸食?） 因為以
          前我曾經借錢給他，而我最近又沒工作，心情不好，
          才會向他要些安非他命來吸食」，且不知『小興』之
          年籍資料，亦無聯絡電話，只是剛好在路上遇到云云
          （見臺灣士林地方法院檢察署96年度毒偵字第718 號
          卷第15、29頁）。
        (2)嗣於96年8月6日，證人呂國慶以檢舉人身分，向警察
          舉報被告李進儀於以電話聯絡後，在新北市汐止區○
          ○○路1 段162號麥當勞外，以每公克4,000元之價格
          販賣其安非他命約2、3次，並稱：「李進儀以前是我
          的鄰居，從高中就認識到現在，於今(96)年3 月下旬
          ，我被臺北縣汐止分局查獲我施用第二級毒品安非他
          命，並移送士林地方法院檢察署，開庭時檢察官諭以
          新台幣1 萬元交保候傳，當時我所施用毒品 (安非他
          命）的來源就是向李進儀以每1公克新台幣4,000元所
          購得。我交保後不久後，李進儀跑來問我有沒有出賣
          他，並嗆稱如果向警方檢舉會讓我好看等語」、「我
          跟李進儀購買的是第二級毒品安非他命，我曾向他購
          買大約2、3次，我都是撥打0000000000或0000000000
          號電話和他連繫，並約定在汐止市○○○路上的麥當
          勞 (臺北縣汐止市○○○路○段162號) 外見面交易」
          等語，暨提供被告李進儀行動電話並指認其照片（見
          臺灣士林地方法院檢察署96年度偵字第14640 號偵查
          卷第167至170頁）。
        (3)96年12月17日檢察官偵查程序中，又證稱向被告李進
          儀購買安非他命約5次、至少3次以上，另有無償轉讓
          1 、2 次云云，前開經警查獲當日所扣得之毒品，係
          於96年3 月20日以４,000元向被告所購買，數量最多
          的一次，並謂：「96年2 月，也就是農曆年前開始，
          一開始我有需要時會用我0000000000(現在已經停用)
          打給他0000000000，0000000000，我都是跟他（指被
          告李進儀）買安非他命，1 公克4000元，我跟他都是
          買1000到4000不等，總共買過3次以上，應該有5次左
          右吧，這是直到我被警察查獲之後才沒再購買，被抓
          那次就是跟他買最多的一次，時間是在96年3 月20日
          早上在新台五路交易，買了4000元，0.5 公克約2000
          元，以此類推，地點都是我家附近，他會開車送過來
          ，過來時蕭淑慧也會在旁邊，有時是由李進儀交付給
          我的，方式都是我上車後，他在車上交給我，或有時
          候打開助手座位車窗，由蕭淑慧交給我」、「（ 問:
          何以警詢時稱只跟他買過2、3次?）我記不清楚了 ，
          但是確實有跟他買3 次以上，而且新台五路的麥當勞
          也確實在我家附近」等語，惟亦敘明：「我被捕隔天
          ，李進儀跑來問我這件事情，我還覺得何以他會知道
          我被捕一事，懷疑他是否出賣我，沒想到他竟然先警
          告我不要出賣他」、「（問: 你施用毒品案件警詢筆
          錄中說你是拜託『小興』分一點給你，但沒跟他買，
          與你所述有出入?） 因為有時候沒錢，李進儀也會請
          我，這樣約有1、2次，地點是在我家，他問我是否要
          購毒，但是我手頭不方便時，他會請我用，所以我警
          詢時才會如此供述」（見臺灣士林地方法院檢察署96
          年度偵字第14640號偵查卷第181至183頁）。
        (4)97年10月7日再度改稱96年3月20日經查獲之毒品為被
          告李進儀無償提供，另自96年2 月中旬起，向被告李
          進儀購買安非他命約3至5次，並稱：「（交易方式）
          約在我家附近的新台五路，他會開車來，我會先拿錢
          給他，他就說他會去拿，然後把車開去繞一下他就出
          現把毒品交給我，我都是說要買多少錢，阿興跟我說
          1公克行情是4,000元，他拿給我的時候我就用目測的
          也沒有實際去秤重」、「通常都是他把窗戶搖下來我
          再伸手進去拿，有一次李進儀要將毒品經由副駕駛座
          的蕭淑慧拿給我，因為我想趕快離開現場我就直接伸
          手進去拿，所以沒有經過蕭淑慧我就拿到了」、「（
          問：偵查中你所言與你上述情形不符，何者才是正確
          的?） 曾經有過一次因為外面人很多，我上李進儀的
          車，李進儀在車內交給我，通常都是我站在車外搖下
          車窗拿毒品」云云。然經質以當日部分證述，何以與
          之前證詞不同時，又謂：「（問: 你當時所言是由蕭
          淑慧打開車窗交給你是否實在?─提示96偵14640號卷
          第182頁)應該沒有，那時候我不是很確定，因為每次
          我看到蕭淑慧都昏昏沉沉的，只有一次李進儀作勢要
          拿給蕭淑慧，我就直接伸手過去拿」、「（問: 你跟
          李進儀買安非他命之外他是否曾經提供你安非他命沒
          有錢?）只有96年3月20日那次，就是我被查獲當天早
          上或中午拿給我的，我出去我家附近買香煙的時候在
          路上遇到交給我的」、「（問: 偵查中你說李進儀請
          你一、兩次地點在你家，跟你剛才所說有出入？─提
          示96偵14640號卷第182頁)我記憶深刻只有96年3月20
          日那一次，就是警察來那一次，其他我不確定，有也
          是一次或兩次而已」、「我記得我被查獲那天李進儀
          無償提供給我，我印象最深刻就是被查獲那天，後來
          有沒有我不確定」、「（96年12月17日偵查說96年3
          月20日是跟李進儀買4,000 元，為何你今天說是李進
          儀請你的?）96年3月20日那天我並沒有跟李進儀買，
          我跟他買是之前二月份買的，我印象中我沒有講96年
          3 月20日跟他買4,000元」云云（見原審卷(二)第121至
          130頁）。
        (5)綜觀證人呂國慶前開指證，就其在96年3 月20日經警
          查獲扣得之安非他命，究係無償受讓抑或以高於平常
          購買數量之4,000 元向被告李進儀購買所得，指證尚
          有不一，實難期就其他未經查獲之毒品來源能為正確
          無誤之指證，而為不利被告李進儀之認定。
      2.訊之證人蕭淑慧雖證稱曾為被告李進儀下樓交付毒品給
        朋友等語，然亦敘明此等情形始於96年10月中，被告李
        進儀受傷之後（見臺灣士林地方法院檢察署96年度偵字
        第14640號偵查卷第92頁）， 並否認曾經交付毒品予證
        人呂國慶（見同前偵查卷第207頁），堅指96年2、3 月
        間根本不認識證人呂國慶，而是在96年8月之後見過2次
        ，2 次均是證人呂國慶要向被告李進儀借款等語（見原
        審卷(一)第207、208頁，原審卷(二)第163、165頁），是其
        指證顯與證人呂國慶之前開證述迥異。且蕭淑慧被訴與
        被告李進儀共同販賣安非他命予證人呂國慶部分，亦本
        院以98年度上訴字第1275號判決無罪確認，顯不足以佐
        證證人呂國慶前開不利於被告李進儀之指證。
      3.被告李進儀等人係自96年8 月17日起經核發通訊監察書
        （見臺灣士林地方法院96年度聲搜字第1519號卷），是
        以本案並無證人呂國慶所指96年2、3月間販賣之通話譯
        文。此外，觀之被告李進儀0000000000、0000000000、
        0000000000、0000000000號行動電話通訊監察譯文及蕭
        淑慧0000000000號行動電話通訊監察譯文，雖有與不明
        對象談及價格、數量及約定地點之相關內容，然無足供
        辨認與證人呂國慶所指販賣情節相關之事項（見同前偵
        查卷第25至61頁），自難據以認定證人呂國慶所指之販
        賣情節。
      4.扣案之安非他命、行動電話、電子磅秤暨交通部民用航
        空局航空醫務中心96年12月13日關於前開安非他命之毒
        品鑑定結果，係於96年11月23日在新北市○○區○○路
        3段139巷1弄4號3 樓，經警依法執行搜索扣押所得，有
        搜索票、自願受搜索同意書及搜索扣押筆錄可憑（見臺
        灣士林地方法院檢察署97年度偵字第841號偵查卷第35
        至40頁），距被告李進儀被訴販賣安非他命予呂國慶之
        時間已逾9 月，難認與其販賣安非他命予呂國慶之犯行
        有關。況且扣案之第二級毒品甲基安非他命數量為1 袋
        ，實稱毛重0.465公克，淨重0.115公克，有交通部民用
        航空局航空醫務中心96年12月13日航藥鑑字第0962168
        號鑑定書可憑（見同前偵查卷第60頁），其數量非鉅，
        訊之被告李進儀亦供承施用第二級毒品，且當日尿液經
        檢驗呈甲基安非他命陽性反應，亦有台灣尖端先進生技
        醫藥股份有限公司濫用藥物檢驗報告1 紙可憑（見臺灣
        士林地方法院檢察署96年度偵字第14640號偵查卷第217
        頁），自難此少量持有行為，認係被告李進儀販賣之佐
        證。從而，前開扣案物品及檢驗結果，亦不足為被告李
        進儀被訴於96年2、3月間，販賣安非他命予呂國慶之證
        明。
      5.至於被告李進儀雖曾供承無償提供安非他命予呂國慶施
        用云云，然其旋即改稱應係合資購買性質，而其被訴於
        96年2月至3月間，在新北市○○區○○街呂國慶住處，
        2 次無償提領安非他命予呂國慶施用之轉讓部分，亦經
        本院98年度上訴字第1275號判決，以證人呂國慶該部分
        指證存在明顯瑕疵，判決無罪確定，是與上開被訴販賣
        部分，顯非同一，自不足為此部分不利被告李進儀之認
        定，併此敘明。
    (三)被告蘇銘昌被訴販賣第二級毒品安非他命予黃文豪部分：
      1.證人黃文豪雖一再指證向被告蘇銘昌購買第二級毒品安
        非他命等語，惟其先後指證之購買情節，顯有歧異，詳
        如下述：
        (1)證人黃文豪偵查中指證被告蘇銘昌會以保密電話主動
          詢問其購買意願，前後購買逾10次以上，每次購買金
          額在1,500元至3,000元之間，地點則多在其工作點附
          近，並稱：「『阿昌』（被告蘇銘昌）從3、4個月之
          前，也就是96年8 月左右開始，他會以保密號碼撥打
          我持用之0000000000手機，詢問我是否要向他購毒，
          我手機號碼是介紹我們認識的朋友給他的，之後他每
          隔1、2周就會電詢我有無需要，我幾乎每次都跟他買
          ，我都是買1500到3000元，都是買已經分裝成小包的
          安非他命，至於重量，在我被捕該次（指96年11月2
          日）是0.53克1500元，以此類推，每1 公克約3000元
          ，我們都約在台北縣市以及基隆市，而地點除了最後
          一次的松山車站之外，還有在我工作地點的汐止市○
          ○○路與茄苳路口附近，南港某社區，五堵車站等地
          ，我一共跟他買了超過10次以上」云云（見臺灣士林
          地方法院檢察署96年度偵字第14640號偵查卷第139頁
          ）。
        (2)嗣於原審審理時，則先指稱購買約3至5次，復改稱大
          概有10次左右，每次1,000、2,000或3,000元， 並先
          指稱是其撥打電話與被告蘇銘昌聯絡購買，再改稱不
          記得何人主動聯絡，交易地點則由被告蘇銘昌指定，
          由其配合前往云云。分述如下：「（問:96年8月到11
          月之間你跟蘇銘昌拿過幾次毒品?）大概3到4、5次」
          、「（問: 為何偵查中你說你在汐止茄苳路口及南港
          社區、五堵車站、松山車站都有跟他買過毒品，而且
          買過七次以上?是否實在?）時間太久我忘記了，如果
          沒記錯大概就是這樣」、「（問: 每次都是買多少金
          額?）1,000、2,000、3,000元，都是購買安非他命」
          、「（問:你每次都是如何跟蘇銘昌聯絡?）打電話給
          他」、「（問:你以何電話打給他?）0000000000」、
          「（問：偵查中所述是否實在？─提示96年11月30日
          偵查筆錄並告以要旨) 有一部分不實在，跟蘇銘昌買
          幾次不對，應該是購買10次左右」、「（問: 你在松
          山車站買幾次?）忘記了」、「（問:有無兩次以上?
          ）差不多」、「（問: 跟蘇銘昌汐止忠孝東路、茄苳
          路口附近買過幾次?）好像兩、三次」、「（問:跟蘇
          銘昌南港社區交易幾次?）也是兩、三次」、「（問:
          跟蘇銘昌五堵車站交易幾次?）答:也是兩、三次」、
          「問:為何與蘇銘昌買安非他命的地點都不一樣?）約
          地方我就過去」、「（問:交易地點是何人選的?）蘇
          銘昌」、「（問:為何會跑到基隆交易?）因為蘇銘昌
          在那邊」（見原審卷(一)第111至117頁）。
        (3)是以證人黃文豪之前開供述，就其所述購買情形，係
          由何人主動聯絡、如何決定交易地點，甚至大約之購
          買次數等情，指證均有不一，實難遽採為不利被告蘇
          銘昌之認定。
      2.證人黃文豪雖於96年10月14日凌晨0 時39分撥打被告李
        進儀00000000電話，表示「我要拿2張」云云（ 見臺灣
        士林地方法院檢察署96年度偵字第14640號偵查卷第234
        頁）。並由被告李進儀於同日0時45分，以000000000電
        話，向被告蘇銘昌表示「你那個叫阿文打給我耶」，經
        被告蘇銘昌回稱：「你做啦，我不做。」、「我在忙啦
        」等語（見臺灣士林地方法院檢察署96年度偵字第1464
        0號偵查卷第234、235頁）， 然此通話內容顯見被告蘇
        銘昌並未參與該次販賣行為，至於被告李進儀部分，則
        經本院以98年度上訴字第1275號判決認定其販賣品第二
        級毒品甲基安非他命予黃文豪，判處有期徒刑7年6月，
        經最高法院100 年度台上字第4644號判決上訴駁回確定
        。再核被告蘇銘昌與證人黃文豪本屬舊識，其知悉證人
        黃文豪聯絡被告李進儀購買毒品之可能原因甚多，或因
        證人黃文豪曾向其探詢毒品來源、或係經其引介而向被
        告李進儀洽購等，不一而足，實難僅以前開被告李進儀
        分別證人黃文豪、被告蘇銘昌間之通聯對話，即認被告
        蘇銘昌涉及該部分販賣犯行。此外，觀之被告蘇銘昌00
        00000000號行動電話通訊監聽譯文，則未見有與證人黃
        文豪聯絡販賣毒品事宜，自不足以佐證證人黃文豪所指
        被告蘇銘昌販賣行為之佐證。
      3.扣案之安非他命1包、電子磅秤1台、安非他命吸食器1
        組、分裝袋1包、行動電話4支及關於前開毒品鑑驗之台
        北市政府警察局96年12月18日北市鑑毒字第824 號毒品
        鑑定書，為警員於96年11月23日，在新北市○○區○○
        路3 段139巷1弄4號3樓依法執行搜索，扣押所得之物及
        其中安非他命之毒品鑑驗結果，有搜索扣押筆錄、自願
        受搜索同意書等件可憑（見臺灣士林地方法院檢察署96
        年度偵字第14641號偵查卷第23至32頁）。 其中扣案之
        第二級毒品甲基安非他命數量為1包，毛重7.45公克 ，
        淨重7.14公克，有臺北市政府警察局96年12月18日北市
        鑑毒字第824號鑑驗通知書1件可憑（見同前偵查卷第86
        頁），其數量非鉅，佐以經同時扣得安非他命吸食器1
        組，訊之被告蘇銘昌並有施用甲基安非他命之前案紀錄
        （見本院被告前案紀錄表），其當日尿液經檢驗亦呈甲
        基安非他命陽性反應，亦有台灣尖端先進生技醫藥股份
        有限公司濫用藥物檢驗報告1紙可憑（見同前偵查卷第8
        8頁）， 自難此毒品施用者之持有行為，認係被告蘇銘
        昌販賣之佐證。從而，前開扣案物品及檢驗結果，亦不
        足為被告蘇銘昌被訴於96年8 月至11月間販賣第二級毒
        品予證人黃文豪之佐證。
六、綜上所述，本案尚難僅據證人郭佩施、呂國慶及黃文豪所為
    非無瑕疵可指之前開證述，逕認被告李進儀、蘇銘昌各涉有
    上揭販賣第一級毒品海洛因（被告李進儀）、第二級毒品安
    非他命（被告李進儀、蘇銘昌）犯行，檢察官所指各該通訊
    監察譯文、扣案物品暨毒品鑑驗報告與蕭淑慧之證詞，亦難
    認與證人郭佩施、呂國慶及黃文豪指證之內容具有相當之關
    聯，而足為彼等不利被告李進儀、蘇銘昌指述之佐證，已詳
    前述。此外，復查無其他積極確切之證據足認被告李進儀、
    蘇銘昌有何公訴意旨所指販賣第一、二級毒犯行，並使本院
    形成被告等有罪之確認。揆諸前開說明，渠等前開被訴犯行
    尚屬不能證明，自應諭知彼等此部分被訴事實無罪之判決。
七、原審疏未詳細勾稽，逕採證人郭佩施、呂國慶及黃文豪所為
    不利被告李進儀、蘇銘昌之指證，暨與前開指證內容欠缺具
    體關聯之通話內容與扣案物品，並被告蘇銘昌未能舉證證人
    黃文豪有何構陷情事，據為被告李進儀、蘇銘昌有罪之認定
    ，並予科刑，尚有未洽。被告李進儀、蘇銘昌上訴意旨執此
    指摘原判決不當，求予撤銷改判，為有理由；應由本院將原
    判決此部分撤銷，並為被告李進儀、蘇銘昌無罪之諭知。
據上論斷，應依刑事訴訟法第369條第1項前段、第364條、第301
條第1 項，判決如主文。
本案經檢察官曾俊哲到庭執行職務。
中    華    民    國   100    年    12    月    29    日
                  刑事第二十三庭審判長法  官  童有德
                                      法  官  林孟宜
                                      法  官  劉方慈
以上正本證明與原本無異。
如不服本判決，應於收受送達後10日內向本院提出上訴書狀，其
未敘述上訴之理由者並得於提起上訴後10日內向本院補提理由書
（均須按他造當事人之人數附繕本）「切勿逕送上級法院」。
                                      書記官  王泰元
中    華    民    國   100    年    12    月    30    日
附表一：被告李進儀原判決撤銷部分：
┌─┬───┬────┬───────┬─────┬───────────────┐
│編│販賣  │犯罪時間│  犯罪行為    │  主  刑  │     從                  刑   │
│號│對象  │、地點  │              │          │                              │
├─┼───┼────┼───────┼─────┼───────────────┤
│一│郭佩施│96年8月 │販賣第1級毒品 │販賣第一級│褫奪公權終身。販賣毒品所得新臺│
│  │      │間某日，│海洛因，1000元│毒品，處無│幣壹仟元沒收，如全部或一部不能│
│  │      │在基隆五│1包予郭佩施2次│期徒刑。  │沒收時，以其財產抵償之。扣案如│
│  │      │堵火車站│，得款2000元  │          │附表四編號二至三所示物品均沒收│
│  │      │        │              ├─────┼───────────────┤
│  │      │        │              │販賣第一級│褫奪公權終身。販賣毒品所得新臺│
│  │      │        │              │毒品，處無│幣壹仟元沒收，如全部或一部不能│
│  │      │        │              │期徒刑。  │沒收時，以其財產抵償之。扣案如│
│  │      │        │              │          │附表四編號二至三所示物品均沒收│
├─┼───┼────┼───────┼─────┼───────────────┤
│  │呂國慶│96年2月 │販賣第2級毒品 │販賣第二級│販賣毒品所得新臺幣壹仟元沒收，│
│二│      │間某日至│安非他命，1000│毒品，處有│如全部或一部不能沒收時，以其財│
│  │      │96年3月 │元1包予呂國慶3│期徒刑柒年│產抵償之。扣案如附表四編號二至│
│  │      │20日前某│次，得款3000元│陸月。    │三所示物品均沒收。            │
│  │      │日止，在│              ├─────┼───────────────┤
│  │      │汐止市新│              │販賣第二級│販賣毒品所得新臺幣壹仟元沒收，│
│  │      │臺五路麥│              │毒品，處有│如全部或一部不能沒收時，以其財│
│  │      │當勞旁  │              │期徒刑柒年│產抵償之。扣案如附表四編號二至│
│  │      │        │              │陸月。    │三所示物品均沒收。            │
│  │      │        │              │          │                              │
│  │      │        │              ├─────┼───────────────┤
│  │      │        │              │販賣第二級│販賣毒品所得新臺幣壹仟元沒收，│
│  │      │        │              │毒品，處有│如全部或一部不能沒收時，以其財│
│  │      │        │              │期徒刑柒年│產抵償之。扣案如附表四編號二至│
│  │      │        │              │陸月。    │三所示物品均沒收。            │
└─┴───┴────┴───────┴─────┴───────────────┘
附表二：被告蘇銘昌原判決撤銷部分：
┌────┬──────┬─────┬────────┬───────────────┐
│犯罪對象│犯罪行為及時│交易金額、│  主       刑   │      從           刑         │
│        │間、地點    │及數量    │                │                              │
├────┼──────┼─────┼────────┼───────────────┤
│黃文豪  │(一)行為：販賣│每次均1000│販賣第二級毒品，│販賣毒品所得新臺幣壹仟元沒收，│
│        │第2及毒品安 │元至3000元│處有期徒刑柒年陸│如全部或一部不能沒收時，以其財│
│        │非他命      │不等購買1 │月。            │產抵償之。扣案如附表五編號二至│
│        │(二)時間：96年│包。      │                │四所示之物品均沒收。          │
│        │8月起至96年 │          ├────────┼───────────────┤
│        │11月某日止  │          │販賣第二級毒品，│販賣毒品所得新臺幣壹仟元沒收，│
│        │(三)地點：    │交易10次，│處有期徒刑柒年陸│如全部或一部不能沒收時，以其財│
│        │  1.松山火車│每次1000元│月。            │產抵償之。扣案如附表五編號二至│
│        │    站2次   │          │                │四所示之物品均沒收。          │
│        │  2.汐止市忠│          ├────────┼───────────────┤
│        │    孝東路與│          │販賣第二級毒品，│販賣毒品所得新臺幣壹仟元沒收，│
│        │    茄苳路2 │          │處有期徒刑柒年陸│如全部或一部不能沒收時，以其財│
│        │    至3次   │          │月。            │產抵償之。扣案如附表五編號二至│
│        │  3.南港某社│          │                │四所示之物品均沒收。          │
│        │    區2至3次│          ├────────┼───────────────┤
│        │  4.基隆五堵│          │販賣第二級毒品，│販賣毒品所得新臺幣壹仟元沒收，│
│        │    火車站2 │          │處有期徒刑柒年陸│如全部或一部不能沒收時，以其財│
│        │    至3次   │          │月。            │產抵償之。扣案如附表五編號二至│
│        │            │          │                │四所示之物品均沒收。          │
│        │            │          ├────────┼───────────────┤
│        │            │          │販賣第二級毒品，│販賣毒品所得新臺幣壹仟元沒收，│
│        │            │          │處有期徒刑柒年陸│如全部或一部不能沒收時，以其財│
│        │            │          │月。            │產抵償之。扣案如附表五編號二至│
│        │            │          │                │四所示之物品均沒收。          │
│        │            │          ├────────┼───────────────┤
│        │            │          │販賣第二級毒品，│販賣毒品所得新臺幣壹仟元沒收，│
│        │            │          │處有期徒刑柒年陸│如全部或一部不能沒收時，以其財│
│        │            │          │月。            │產抵償之。扣案如附表五編號二至│
│        │            │          │                │四所示之物品均沒收。          │
│        │            │          ├────────┼───────────────┤
│        │            │          │販賣第二級毒品，│販賣毒品所得新臺幣壹仟元沒收，│
│        │            │          │處有期徒刑柒年陸│如全部或一部不能沒收時，以其財│
│        │            │          │月。            │產抵償之。扣案如附表五編號二至│
│        │            │          │                │四所示之物品均沒收。          │
│        │            │          ├────────┼───────────────┤
│        │            │          │販賣第二級毒品，│販賣毒品所得新臺幣壹仟元沒收，│
│        │            │          │處有期徒刑柒年陸│如全部或一部不能沒收時，以其財│
│        │            │          │月。            │產抵償之。扣案如附表五編號二至│
│        │            │          │                │四所示之物品均沒收。          │
│        │            │          ├────────┼───────────────┤
│        │            │          │販賣第二級毒品，│販賣毒品所得新臺幣壹仟元沒收，│
│        │            │          │處有期徒刑柒年陸│如全部或一部不能沒收時，以其財│
│        │            │          │月。            │產抵償之。扣案如附表五編號二至│
│        │            │          │                │四所示之物品均沒收。          │
└────┴──────┴─────┴────────┴───────────────┘
附錄：
┌───────────────────────────────────┐
│原審判決從刑引用之附表四                                              │
├──┬────────────┬──────────────┬────┤
│編號│物品名稱                │物品數量                    │所有人  │
├──┼────────────┼──────────────┼────┤
│一  │第2級毒品甲基安非他命1包│驗餘淨重0.1138 公克         │李進儀  │
├──┼────────────┼──────────────┼────┤
│二  │行動電話                │9支                         │李進儀  │
├──┼────────────┼──────────────┼────┤
│三  │電子磅秤                │1臺                         │李進儀  │
├──┴────────────┴──────────────┴────┤
│原審判決從刑引用之附表五                                              │
├──┬────────────┬──────────────┬────┤
│編號│物品名稱                │物品數量                    │所有人  │
├──┼────────────┼──────────────┼────┤
│一  │第2級毒品安非他命1包    │驗餘淨重7.13公克            │蘇銘昌  │
├──┼────────────┼──────────────┼────┤
│二  │電子磅秤                │1臺                         │蘇銘昌  │
├──┼────────────┼──────────────┼────┤
│三  │分裝袋                  │1包                         │蘇銘昌  │
├──┼────────────┼──────────────┼────┤
│四  │行動電話                │4支                         │蘇銘昌  │
└──┴────────────┴──────────────┴────┘